【裁判字號】    95,訴,1695
【裁判日期】    951226
【裁判案由】    違反毒品危害防制條例
【裁判全文】
臺灣臺南地方法院刑事判決              95年度訴字第1695號
公  訴  人  臺灣臺南地方法院檢察署檢察官
被      告  甲○○
上列被告因違反毒品危害防制條例案件，經檢察官提起公訴（95
年度毒偵字第2366號、95年度毒偵字2515號、95年度毒偵字第2
740號），本院判決如下：
    主  文
甲○○施用第一級毒品，累犯，處有期徒刑玖月。扣案之海洛因
（含袋重零點貳肆公克）沒收銷燬之。
    事  實
一、甲○○前因施用毒品案件，經觀察勒戒認無繼續施用之傾向
    ，經臺灣臺南地方法院檢察署檢察官為不起訴處分確定。復
    因施用第一級毒品海洛因，由該署檢察官提起公訴並聲請強
    制戒治，經本院於92年7月17日以92年度訴字第715號判處有
    期徒刑7月，並於92年8月9日確定，檢察官聲請以92年度毒
    聲字第1086號裁定令入戒治處所施以強制戒治，於92年12月
    19日停止戒治並接續執行上開徒刑，而於93年8月14日執行
    完畢出監。詎甲○○仍不知悔改，自95年6月中旬起至同年
    10月13日下午5時許，在台南縣新市鄉○○村○○街10號住
    處房間內及車號Q4-9943號自小客車中以摻入香煙及針筒注
    射方式持續施用第一級毒品海洛因。前揭犯行分別於95年6
    月24日及7月29日經警採尿送驗呈嗎啡陽性反應，復於同年
    10月14日晚上8月20分許於台南市○○路○段822號前為警查
    獲，經警採尿送驗復呈嗎啡陽性反應，並扣得第一級毒品海
    洛因0.24公克（含袋）及注射針筒3支。
二、案經台南縣警察局善化分局報告臺南地方法院檢察署檢察官
    偵查起訴。
    理  由
一、本件被告所犯為死刑、無期徒刑、最輕本刑為三年以上有期
    徒刑以外之罪，亦非屬高等法院管轄之第一審案件，其於準
    備程序進行中，先就被訴事實為有罪之陳述，經法官告知簡
    式審判程序之旨，並聽取公訴檢察官之意見後，依刑事訴訟
    法第273條之1第1項、第273條之2等規定，裁定由受命法官
    獨任進行簡式審判程序，且不受同法第159條第1項、第161
    條之2、第161條之3、第163條之1及第164條至第170條所規
    定證據能力認定及調查方式之限制，合先敘明。
二、前開事實，業經被告自白不諱，且被告分別經警於95年6 月
    24日晚間8時許、95年7月29日凌晨零時許及95年10月14日晚
    間11時許所採集之尿液，尿液檢體分別為0000000編號038、
    0000000編號054及0000000編號A1-166，經送長榮大學毒物
    研究中心以酵素免疫分析法、氣相層析／質譜儀法檢驗結果
    ，均呈鴉片類嗎啡陽性反應，有受尿液採驗人尿液檢體採集
    送驗紀錄表三紙、臺南市警察局第二分局偵辦毒品危害防制
    條例案送驗尿液年籍對照表二紙、長榮大學毒物研究中心分
    別於95年8月3日、同年月23日及同年10月27日所出具之確認
    報告附卷可稽，核與被告自白相符，被告犯行堪以認定。再
    者，被告前因施用第一級毒品海洛因案件，經台南地方法院
    檢察署署檢察官提起公訴並聲請強制戒治，經本院於以92年
    訴字第715號判處有期徒刑7月，並於92年8月9日確定，經檢
    察官聲請以92年度毒聲字第1086號裁定令入戒治處所施以強
    制戒治，於92年12月19日停止戒治並接續執行上開徒刑，而
    於93年8月14日執行完畢出監，有臺灣高等法院被告前案紀
    錄表一份附卷可按，被告於強制戒治執行完畢後五年內再犯
    施用毒品犯行，依法應予追訴。綜上所查，被告自白核與事
    實相符，本件事證明確，被告犯行堪以認定。
三、按海洛因係屬第一級毒品，毒品危害防制條例第2條第2項第
    2款定有明文。核被告所為，係犯毒品危害防制條例第10條
    第1項之施用第一級毒品罪。被告自承其反覆、持續的施用
    毒品，被告有多次毒品危害防制條例前科，曾經觀察勒戒、
    強制戒治及判刑，復於本案因施用第一級毒品遭查獲，有卷
    附臺灣高等法院被告前案紀錄表可知。顯見被告確有施用毒
    品之慣行，其習慣性、多次並反覆施用第一級毒品之行為，
    應各予評價為集合犯之包括一罪。被告前因施用第一級毒品
    ，經本院於92年8月9日以92年度訴字第715號判處有期徒刑7
    月確定，並於93年8月14日執行完畢，有台灣高等法院被告
    前案紀錄表在卷可按，刑法第47條關於累犯之規定業於94
    年2月2日修正公布，並於95年7月1日施行，本件被告最後一
    次施用之時點已在新法修正施行之後，被告於受有期徒刑執
    行完畢後5年以內故意再犯本件有期徒刑以上之罪，自應逕
    依修正施行後之刑法第47條第1項規定論以累犯，並加重其
    刑。爰審酌被告曾因施用毒品案件，經觀察勒戒、強制戒治
    及科刑後後，仍為本件施用毒品之行為，未見悔意，戒癮之
    意志力甚為薄弱，惟犯後尚知坦承犯行，犯後態度堪認良好
    ，惟念及其施用毒品之犯行，在本質上乃屬自我戕害身心健
    康之行為，且被告並未因此而有破壞社會秩序或侵害他人權
    益之情形等一切情狀，量處如主文所示之刑。扣案之海洛因
    殘渣袋一包（殘渣袋內白粉微量無法稱重）殘渣袋重0.24公
    克，發現有毒品海洛因成分殘留，此有法務部調查局95年12
    月6日調科壹字第09523  044420號鑑定書附卷可稽，殘留海
    洛因既無法與殘渣袋分離，為免執行困難，殘渣袋一併依毒
    品危害防治條例第18條第1項之規定沒收銷燬之，併此敘明
    。扣案之注射針筒3支，為被告供施用毒品之用，惟並非被
    告所有，爰不為沒收之諭知。
據上論斷，應依刑事訴訟法第273條之1第1項、第299條第1項前
段，毒品危害防制條例第10條第1項、第18條第1項前段，刑法第
11條前段、第47條第1項，判決如主文。
本案經檢察官乙○○到庭執行職務。
中      華      民      國    95  年   12  月   26   日
                    刑事第十二庭  法  官  侯明正
以上正本證明與原本無異。
如不服本判決，應於收受送達後10日內向本院提出上訴書狀（應
附繕本）。
                                  書記官  陳麗雅
中    華    民    國    95    年    12    月    26    日
附錄本案論罪科刑法條：
毒品危害防制條例第10條第1項
施用第一級毒品者，處 6 月以上 5 年以下有期徒刑。


司法院資訊處製作；財團法人民間司法改革基金會備份。
